【裁判字號】    99,小上,104
【裁判日期】    991104
【裁判案由】    給付貨款
【裁判全文】
臺灣板橋地方法院民事裁定             99年度小上字第104號
上  訴  人  陳李桂蘭即德興西點.
訴訟代理人  吳存富
被  上訴人  魏志昇即祺美點心屋.
訴訟代理人  丁慧怡
上列當事人間請求給付貨款事件，上訴人對於中華民國99年9 月
21日本院三重簡易庭99年度重小字第1177號第一審判決提起上訴
，本院裁定如下：
    主  文
上訴駁回。
第二審訴訟費用新臺幣壹仟伍佰元由上訴人負擔。
    理  由
一、按對於小額程序之第一審裁判之上訴，非以其違背法令為理
    由，不得為之，民事訴訟法第436 條之24第2 項定有明文。
    所謂判決違背法令係指判決不適用法規或適用不當者而言，
    且依同法第436 條之25規定，上訴狀內應記載上訴理由，並
    表明原判決所違背之法令及其具體內容，以及依訴訟資料可
    認為原判決有違背法令之具體事實，上訴狀或理由書如未依
    此項方法表明者，即難認為已對小額訴訟第一審判決之違背
    法令有具體之指摘，又上訴理由如僅引用原審判決時之攻擊
    防禦方法作為上訴理由，應認為未對原審判決有何具體之指
    摘，不得謂已合法表明上訴理由，其上訴均難認為合法。
二、本件上訴人上訴理由為：
(一)、按當事人於訴訟上所為之自認，於辯論主義所行之範圍內有
    拘束法院之效力，法院自應認當事人自認之事實為真，以之
    為裁判之基礎，最高法院26年上字第805 號判例可資參照。
    又民法第325 條第3 項規定，債權證書已返還者，推定其債
    之關係消滅。上訴人於原審主張貨款已全部清償，並提出註
    記「請款於99年1 月19日止全部付清」之出貨單為證，被上
    訴人就此之真實性並不爭執，則應認被上訴人已就該出貨單
    為債權證書成立之自認，而推定債之關係消滅，並改由被上
    訴人負舉證責任。然原審不查，誤判上訴人應負舉證責任，
    有舉證責任分配錯誤之判決違背法令。
(二)、另原審皆未提示及闡明應由上訴人負舉證責任，而遽為上訴
    人敗訴之判決，係突襲性裁判，原審有未盡民事訴訟法第19
    9 條第2 項規定之闡明義務之訴訟程序重大瑕疵事由，原審
    判決違背法令。
(三)、原審判決稱「被告既就其於兩造約定期間內給付貨款時始得
    享有優惠價格等情不爭執」，然實際上上訴人於原審有一再
    爭執上訴人已以現金支付清償而獲得優惠價格註記等語，可
    見原審判決有理由矛盾之判決違背法令。
(四)、上訴人於原審言詞辯論期日確有主張「如原告所稱此為45天
    內的優惠清償價格，何以99年1 月19日前之貨款卻在2 月份
    就來求償？」，然原審判決就此並無任何論理，故原審判決
    有理由不備之判決違背法令等語。
(五)、並聲明：1.原判決廢棄。2.被上訴人在第一審之訴駁回。3.
    第一二審訴訟費用均由被上訴人負擔。
三、經查：
(一)、上訴人主張原判決有舉證責任分配錯誤、就舉證責任分配未
    盡闡明義務之判決違背法令，惟僅泛言原審法院舉證責任分
    配錯誤、未盡闡明義務而指摘為不當，並未具體揭示依何等
    訴訟資料可認為原判決有違背法令之具體事實，要難認對原
    審判決有如何違背法令情事已為具體之指摘，揆諸首開說明
    ，上訴狀或理由書如未具體表明者，即難認為已合法表明上
    訴理由。遑論經查原審業於99年8 月10日言詞辯論期日當庭
    諭知：「既然表明原告提出之出貨單能證明原告曾經給付被
    告所列品項，則被告就上開品項已給付貨款之事實，應由被
    告舉證，被告有何舉證？」（見原審卷第39頁背面筆錄），
    益徵上訴人指摘並非有理。
(二)、又上訴人雖指陳原審判決有「判決不備理由之違法」、「理
    由矛盾之違法」，然小額訴訟之判決書，依民事訴訟法第43
    6 條之18第1 項、第2 項、第3 項規定：「判決書得僅記載
    主文，就當事人有爭執事項，於必要時得加記理由要領。前
    項判決得於訴狀或言詞起訴筆錄上記載之。前二項判決之記
    載得表格化，其格式及正本之製作方式，由司法院定之。」
    ，且依民事訴訟法第43 6條之32規定準用同法第468 條、第
    469 條第1 款至第5 款之規定，於小額事件之上訴程序準用
    之，顯未準用同法第46 9條第6 款「判決不備理由或理由矛
    盾者」之當然違背法令之規定，故於小額上訴程序中，判決
    不備理由及理由矛盾均非屬違背法令之事由，故上訴人指陳
    原判決有判決不備理由、理由矛盾之違誤，而屬違背法令云
    云，自非合法指摘。
四、依民事訴訟法第436條之32第1項準用同法第436條之19第1項
    規定，本件確定上訴費新臺幣1,500元由上訴人負擔。
五、依民事訴訟法第436 條之32第2 項、第444 條第1 項前段、
    第95條、第78條、第436 條之32第1 項、第436 條之19第1
    項，裁定如主文。
中    華    民    國    99    年    11    月    4     日
                  民事第三庭    審判長法  官  陳財旺
                                      法  官  許瑞東
                                      法  官  吳金芳
以上正本係照原本作成。
本裁定不得抗告。
中    華    民    國    99    年    11    月    5     日
                                      書記官  陳昭綾

司法院資訊處製作；財團法人民間司法改革基金會備份。
